# 请教陈版主，应收票据在新金融工具准则下的核算

提问人：molidvd 时间：2020-03-20 08:05:30
请教陈版主，
1 、应收票据在新金融工具准则下进行分类时，要考虑持有目的，假如公司是双重目的持有，那应该是FVOCI。但是公司有一部分应收票据由于承兑银行信用较低，背书或贴现也不满足终止确认的条件，所以对这部分票据即使背书和贴现了，其实也不表示是出售了，而是仍将其作为持有到期来看待。这样说来，只要不符合终止确认条件的，那无论如何都是持有到期，不涉及出售的问题，这部分是不是应该以摊余成本计量。所以想问，对应收票据计量方式的选择，是应该根据公司整体对票据管理的情况进行判断，选定一种计量方式，还是应该把应收票据在内部先进行分类，一部分FVOCI，一部分摊余成本？就像我说的如果企业对整体应收票据的管理是双重目的，是所有票据都作为应收款项融资，还是要把那部分不能终止确认的作为应收票据，剩下的作为应收款项融资？
2 、在公允价值计量票据的时候，确认公允价值变动的时候进OCI，假如票据面值 100 元，资产负债表日，公允价值90 元， 10 元应当记入OCI。那么我在之后将该票据背书的时候，是借应付账款 100 ，贷应收款项融资 90 ，剩下的 10记入哪里呢？投资收益？然后再把OCI的 10 转入投资收益，相当于整个看下来什么收益也没有形成？
3 、关于贴现息，如果上述第一个问题的答案是应该把所有的票据，无论是否能终止确认都作为应收款项融资核算，那么直观上想所有的贴现息都应该记入投资收益。但是对于不符合终止确认条件的票据，要确认短期借款，那这部分的贴现息时不是应该记入财务费用，而那些能终止确认的票据的贴现息记入投资收益？就是即使都是应收款项融资，但一部分贴现息会记入财务费用，一部分记入投资收益，这个理解对吗？
谢谢老师！

回答人：chenyiwei
1 、应该把应收票据在内部先进行分类，一部分FVOCI。你的理解基本合理。
2 、可以这样理解。剩余的 10 是金融负债终止确认损益。
3 、这部分的贴现息时不是应该记入财务费用，而那些能终止确认的票据的贴现息记入投资收益。实务中能够列入应收款项融资的应收票据或者应收款项，应该都是背书转让或者贴现时可以终止确认的。